臺灣基隆地方法院刑事裁定　　　　　　　100年度訴字第128號
公　訴　人　臺灣基隆地方法院檢察署檢察官
被　　　告　沈秉宜
聲請人　即
選任辯護人　侯傑中律師
　　　　　　林則奘律師
上列被告因違反毒品危害防制條例案件，經檢察官提起公訴（九
十九年度偵字第五九九六號），本院裁定如下：
    主  文
沈秉宜之羈押期間自民國壹佰年柒月貳拾伍日起延長貳月。
具保停止羈押之聲請駁回。
    理  由
一、聲請意旨略以：被告沈秉宜因違反毒品危害防制條例案件，
    且否認犯罪，經鈞院羈押禁見，現因被告已承認全部犯行，
    又有固定之住居所，且亦曾因犯重罪而到案執行，是被告應
    無逃亡之虞，而無羈押之必要，請准其具保停止羈押云云。
二、按被告經法官訊問後，認為犯罪嫌疑重大，而所犯為死刑、
    無期徒刑或最輕本刑為五年以上有期徒刑之罪者，非予羈押
    ，顯難進行審判，得羈押之。羈押被告，偵查中不得逾二月
    ，審判中不得逾三月。但有繼續羈押之必要者，得於期間未
    滿前，經法院依刑事訴訟法第一百零一條或第一百零一條之
    一之規定訊問被告後，以裁定延長之。同法第一百零一條第
    一項第三款、第一百零八條第一項本文定有明文。而此所謂
    羈押，乃拘禁被告之強制處分，其目的在於保全證據、確保
    刑事訴訟程序之進行及刑罰權之執行。是被告經法官訊問後
    ，究有無刑事訴訟法第一百零一條第一項各款情形，均屬事
    實問題，法院應按訴訟程度、卷證資料及其他一切情事斟酌
    之。再按刑事訴訟法第一百零一條第一項第三款規定之羈押
    ，係因被告所犯為死刑、無期徒刑或最輕本刑為五年以上有
    期徒刑之罪者，其可預期判決之刑度既重，規避刑罰執行而
    妨礙追訴、審判程序進行之可能性增加，國家刑罰權有難以
    實現之危險，是該規定旨在確保訴訟程序順利進行，使國家
    刑罰權得以實現，以維持重大之社會秩序及增進重大之公共
    利益，其目的洵屬正當。又基於憲法保障人民身體自由之意
    旨，被告犯上開條款之罪嫌疑重大者，仍應有相當理由認為
    其有逃亡、湮滅、偽造、變造證據或勾串共犯或證人等之虞
    ，法院斟酌命該被告具保、責付或限制住居等侵害較小之手
    段，均不足以確保追訴、審判或執行程序之順利進行，始符
    合該條款規定，非予羈押，顯難進行追訴、審判或執行之要
    件，此際羈押乃為維持刑事司法權有效行使之最後必要手段
    ，於此範圍內，尚未逾越憲法第二十三條規定之比例原則，
    符合司法院大法官釋字第三百九十二號、第六百五十三號、
    第六百五十四號解釋意旨，與憲法第八條保障人民身體自由
    及第十六條保障人民訴訟權之意旨，尚無違背（司法院大法
    官會議釋字第六百六十五號解釋同此意旨）。
三、查被告因違反毒品危害防制條例案件，經臺灣基隆地方法院
    檢察署檢察官提起公訴，本院以一百年度訴字第一二八號受
    理並核閱卷證及訊問被告後，根據被告供述、卷附證人指證
    及通訊監察譯文等證據，認其涉犯毒品危害防制條例第四條
    第一項之販賣第一、二級毒品罪，嫌疑重大，此部分所犯均
    係最輕本刑五年以上有期徒刑之罪，又其供述與部分證人指
    證及通訊監察譯文顯示內容有所差距，而否認販賣第一、二
    級毒品犯行，本院因認被告有勾串證人之虞，符合刑事訴訟
    法第一百零一條第一項第二、三款所定羈押事由，非予羈押
    ，顯難進行審判，而有羈押之必要，裁定自民國一百年二月
    二十五日起執行羈押，並禁止接見、通信；復裁定自同年五
    月二十五日起延長羈押期間二月，仍禁止接見、通信；嗣因
    被告於本院準備及訊問程序已就被訴之犯罪事實全部認罪，
    本院因認已無禁止接見、通信之必要，自同年七月四日起解
    除其禁止接見、通信在案，是被告確涉犯上開販賣第一、二
    級毒品之最輕本刑五年以上有期徒刑之罪嫌疑重大，按訴訟
    程度及卷證資料等情，符合刑事訴訟法第一百零一條第一項
    第三款之法定羈押原因，洵無疑義。又重罪常伴有逃亡、滅
    證之高度可能，係趨吉避凶、脫免刑責、不甘受罰之基本人
    性，倘一般正常之人，依其合理判斷，可認為該犯重罪嫌疑
    重大之人具有逃亡或滅證之相當或然率存在，即已該當「相
    當理由」之認定標準，不以達到充分可信或確定程度為必要
    。以量化為喻，若依客觀、正常之社會通念，認為其人已有
    超過百分之五十之逃亡、滅證可能性者，當可認具有相當理
    由認為其有逃亡、滅證之虞。而查被告就本案被訴之涉犯毒
    品危害防制條例第四條第一、二項之販賣第一、二級毒品等
    罪嫌，雖於一百年六月二十二日本院準備程序及同年七月四
    日訊問程序全部認罪，然其在此之前之本院同年二月二十五
    日訊問程序、同年三月二十三日準備程序、同年五月十八日
    訊問程序及同年五月二十四日準備程序均仍矢口否認犯罪，
    足見其於面臨重典之際，確實顯露趨吉避凶、脫免刑責、不
    甘受罰之心態，而有相當理由足認被告有畏刑逃亡之高度可
    能性。本院再權衡國家刑事司法權之有效行使、社會秩序及
    公共利益、被告人身自由之私益及其防禦權受限制程度，認
    無法以具保、限制住居替代羈押；易言之，對被告維持羈押
    處分尚屬適當且必要，而符合比例原則，亦與司法院大法官
    釋字第六百六十五號解釋意旨無違。被告再於上開延長羈押
    期間屆滿前之同年七月四日經本院訊問、核閱卷證及審酌檢
    察官及辯護人之意見後，認被告目前仍具有刑事訴訟法第一
    百零一條第一項第三款及第一款之羈押原因及必要性，應予
    繼續執行羈押，爰裁定被告之羈押期間自一百年七月二十五
    日起延長二月。至辯護人上開具保停止羈押之聲請，則無理
    由；被告復經查無刑事訴訟法第一百十四條第一至三款不得
    駁回停止羈押聲請之事由。從而辯護人上開聲請具保停止羈
    押，礙難准許，應予駁回。
四、依刑事訴訟法二百二十條、第一百零八條第一項，裁定如主
    文。
中    華    民    國    100    年    7    月    11    日
                刑事第四庭  審判長法  官  鄭景文
                                  法  官  黃永定
                                  法  官  陳賢德
以上正本證明與原本無異。
對於本件裁定如有不服，應於收受送達後五日內，向本院提出抗
告書狀，敘述抗告之理由，抗告於臺灣高等法院。
中    華    民    國   100    年    7     月    11    日
                                  書記官  王靜敏